【裁判字號】    97,再,72
【裁判日期】    980324
【裁判案由】    商標異議
【裁判全文】
臺北高等行政法院判決
                                        97年度再字第72號
再審原告    甲○○
再審被告    經濟部智慧財產局
代  表  人  王美花（局長）
上列當事人間因商標異議事件，再審原告對本院中華民國97年4
月1 日96年度訴字第3850號判決提起再審之訴，本院判決如下：
    主      文
再審之訴駁回。
訴訟費用由再審原告負擔。
    事實及理由
一、緣再審原告於民國（下同）94年12月2 日以「火BLISS-HELI
    O 及圖」，指定使用於商標法施行細則第13條所定商品及服
    務分類表第25類之衣服、鞋子、帽子、圍巾、頭巾、襪子、
    服飾用禦寒用手套、腰帶等商品，向再審被告申請註冊，經
    再審被告核准列為註冊第0000000 號商標（下稱系爭商標）
    ，嗣國際奧林匹克委員會（原確定判決之參加人）於95年11
    月14日以系爭商標之註冊違反商標法第23條第1 項第12、13
    及14款規定，對之提起異議。案經被告審查，認系爭商標之
    註冊違反商標法第23條第1 項第13款規定，為系爭商標之註
    冊應予撤銷之處分。再審原告不服，提起訴願，經訴願決定
    駁回，猶未甘服，遂向本院提起行政訴訟，再經判決駁回而
    確定；再審原告仍表不服，而提起本件再審之訴。
二、再審原告訴稱略以：國際奧林匹克委員會稱西元2008年北京
    奧林匹克競賽所設計之吉祥圖騰於94年11月10日即在瑞士提
    出註冊申請據以異議商標之註冊，實際上外文影本（94年10
    月10日，參再審卷p-13）與中譯本（94年11月10日，參再審
    卷p-14）之間有差距；而且再審被告於言詞辯論期日才提出
    優先權證明文件（參原確定判決卷p104），又屬於外文文件
    ，再審原告需要時間研究，原審法院就宣示辯論終結，程序
    上自有違誤；且依據商標法第4 條之規定，國際奧林匹克委
    員會於95年5 月3 日申請註冊登記已經超過6 個月（94 年
    10月10日起，應為95年4 月11日之前），且未於申請時提出
    優先權證明文件，均於法不合。因此，原確定判決顯然有行
    政訴訟法第273 條第1 項中「（第9 款）為判決基礎之證物
    係偽造或變造者。（第13款）當事人發見未經斟酌之證物或
    得使用該證物者。但以如經斟酌可受較有利益之裁判者為限
    。（第14款）原判決就足以影響於判決之重要證物漏未斟酌
    者。」等再審事由（參再審卷p-09），因而聲明：「原確定
    判決廢棄，訴願決定及原處分均撤銷，再審及前審訴訟費用
    由再審被告負擔」。
三、經查，國際奧林匹克委員會於95年5 月3 日就據以異議商標
    申請商標註冊，即將優先權證明文件（於94年11月10日在瑞
    士提出註冊之申請文件）附於商標註冊申請書（參該審定卷
    p-29）內，且該文件內載明之申請日期為「10.11.2005」應
    為94年11月10日無誤，而該登記申請書之收據日期亦載明「
    10.NOV.2005 」（參該審定卷p-30），且有正本供參（參該
    審定卷p-37），足見再審被告所提出之中譯本（94年11月10
    日）並無違誤，顯見相關證據上並無偽造之情。而再審被告
    於原確定判決事件言詞辯論期日所提出之優先權證明文件（
    參原確定判決卷p105至p130），就是國際奧林匹克委員會於
    95年5 月3 日申請商標註冊所提出之優先權證明文件（參該
    審定卷p-22至p-44）之部分，足見亦無逾越商標法第4 條之
    規定，原確定判決審理期間當事人依法得以閱覽卷宗，再審
    原告自得先行了解，所稱言詞辯論期日未給予了解之時間，
    自屬誤解，本件程序上應無違誤。而所謂原判決就足以影響
    於判決之重要證物漏未斟酌者，是指事實審言詞辯論終結前
    ，已經存在並為證據聲明之證據，而事實審並未認為不必要
    而仍忽略證據聲明未為調查，或已為調查而未就其調查之結
    果予以判斷者而言；就優先權日之認定，原確定判決已於理
    由內詳加認定（參原確定判決卷p1 41 ），再審原告自不得
    憑以主張為再審理由。
四、足見再審原告之主張，核與行政訴訟法第273 條第1 項第9
    、13、14款規定之再審事由未合，其依該再審事由提起本件
    再審之訴，顯無再審理由，爰不經言詞辯論，以判決駁回之
    。至於，再審原告稱兩造商標型態完全不同、系爭商標為再
    審原告嘔心瀝血之作、系爭商標經其國家准予註冊等均經原
    確定判決審酌認定在案，再審原告持續為爭執者，並未敘明
    有如何之再審之事由，本院自無重為認定之必要，亦此敘明
    。
五、據上論結，本件再審之訴顯無再審理由，依行政訴訟法第27
    8 條第2 項、第98條第1 項前段，判決如主文。
中    華    民    國    98    年    3     月    24    日
            臺北高等行政法院第三庭
                  審判長法  官  楊莉莉
                        法  官  畢乃俊
                        法  官  陳心弘
上為正本係照原本作成。
如不服本判決，應於送達後20日內向本院提出上訴狀並表明上訴
理由，如於本判決宣示後送達前提起上訴者，應於判決送達後20
日內補提上訴理由書（須按他造人數附繕本）。
中    華    民    國    98    年     3    月   24     日
                        書記官  鄭聚恩


司法院資訊處製作；財團法人民間司法改革基金會備份。
